最高法院刑事判決                              八十六年度台上字第三九一八號
    上訴人  甲○○
右上訴人因妨害自由案件，不服台灣高等法院中華民國八十六年三月三十一日第二審
判決（八十六年度上訴字第二九七號，起訴案號：台灣台北地方法院檢察署八十五年
度偵字第二一五○九號），提起上訴，本院判決如左：
    主  文
上訴駁回。
    理  由
按刑事訴訟法第三百七十七條規定，上訴於第三審法院，非以判決違背法令為理由，
不得為之。是提起第三審上訴，應以原判決違背法令為理由，係屬法定要件。如果上
訴理由狀並未依據卷內訴訟資料，具體指摘原判決不適用何種法則或如何適用不當，
或所指摘原判決違法情事，顯與法律規定得為第三審上訴理由之違法情形，不相適合
時，均應認其上訴為違背法律上之程式，予以駁回。本件上訴人甲○○上訴意旨略稱
：原判決對妨害自由結束之時間未認定予以記載，自有不合；又依原判決理由內記載
：「其犯罪地點已延伸兩處，時間並有繼續性，並不因犯罪時間僅十餘分鐘而解免於
妨害自由罪責」（見原判決理由二內），如依該說明犯罪之時間為十餘分鐘，亦與原
判決事實欄之記載不符云云。惟查：關於犯罪確實之時間，如非犯罪構成之要素，而
與犯罪同一性無關者，判決書若僅為年月日之記載而不及時、分，既於判決無所影響
，即不能指為違法。原判決事實記載：「甲○○與賴二民、薛向榮為向被害人許俊松
索債，共同基於妨害自由之犯意聯絡，於民國八十五年九月七日凌晨五時十分許（起
訴書誤載為六時許），前往台北市○○○路三一一號前，要求許俊松速籌款還債與許
某發生衝突，繼而賴二民、薛向榮、甲○○強拉許俊松上賴二民所有由甲○○所駕駛
之雙門小客車後座，共同非法剝奪許俊松之行動自由，往淡水河方向行駛至台北市○
○○路、民生西路口之淡水河堤水門外談判解決債務事宜，四人下車後，又將許俊松
圍毆成傷（以逼債傷害部分業經許俊松於偵查中撤回告訴），許俊松情急跳入河中，
嗣因圍觀人群漸多，賴某即要許某上來，許某始於同日上午六時十五分許上岸並自願
與賴某到台北市○○○路門市繼續協商債務處理問題。」妨害自由行為繼續之時間係
八十五年九月七日上午五時十分許，至同日上午六時十五分前不久，許俊松跳入淡水
河之時間，其間約一小時左右，雖未記載終結時間，但於原判決主旨不生影響。又原
判決理由內記載，妨害自由不因時間僅十餘分鐘而影響犯罪之成立，而本件依原判決
所認定剝奪人行動自由所犯妨害自由之時間長達一小時左右，自應成立刑法第三百零
二條第一項之罪，事實與理由雖不相符，但不影響判決結果，依刑事訴訟法第三百八
十條規定亦不得為上訴之適法理由。上訴違背法律上之程式，應予駁回。
據上論結，應依刑事訴訟法第三百九十五條前段，判決如主文。
中      華      民      國    八十六    年      六      月    二十七    日
                              最高法院刑事第二庭
                                  審判長法官  施  文  仁
                                        法官  陳  炳  煌
                                        法官  張  淳  淙
                                        法官  洪  文  章
                                        法官  林  錦  芳
      右正本證明與原本無異
                                              書  記  官
中      華      民      國    八十六    年      七      月      二      日
